【裁判字號】    99,聲判,19
【裁判日期】    990331
【裁判案由】    聲請交付審判
【裁判全文】
臺灣臺中地方法院刑事裁定              99年度聲判字第19號
聲  請  人
即  告訴人  翡仕答實業有限公司
代  表  人  乙○○
代  理  人  張志新律師
被      告  甲○○
上列聲請人因告訴被告違反商標法案件，不服臺灣高等法院臺中
分院檢察署中華民國99年2月11日99年度上聲議字第327號駁回聲
請再議之處分（原不起訴處分案號：臺灣臺中地方法院檢察署98
年度偵字第25979號），聲請交付審判，本院裁定如下：
    主    文
聲請駁回。
    理    由
一、按告訴人不服上級法院檢察署檢察長或檢察總長認再議為無
    理由而駁回之處分者，得於接受處分書後10日內委任律師提
    出理由狀，向該管第一審法院聲請交付審判；法院認交付審
    判之聲請不合法或無理由者，應駁回之，刑事訴訟法第258
    條之1、第258條之3第2項前段，分別定有明文。
二、本件聲請人即告訴人翡仕答實業有限公司以被告甲○○涉犯
    商標法第82條之非法販賣侵害商標權之商品罪嫌，提出告訴
    ，案經臺灣臺中地方法院檢察署檢察官偵查後，於民國98年
    12月18日以98年度偵字第25979號為不起訴處分，因聲請人
    不服，具狀聲請再議，經臺灣高等法院臺中分院檢察署檢察
    長於99年2月11日以99年度上聲議字第327號處分書，認無理
    由而駁回再議。聲請人於99年2月26日收受該署駁回再議處
    分書後10日內之99年3月2日委任律師具狀向本院聲請交付審
    判等情，業經本院調閱上開卷宗核閱無訛。而聲請人所提刑
    事聲請交付審判狀並蓋有本院收狀戳日期在卷可稽，則揆諸
    前揭規定所示，聲請人向本院提起本件聲請，在程序上即屬
    適法，合先敘明。
三、聲請交付審判意旨略以：
  (一)聲請人早於85年6月16日註冊登記系爭「CENE」商標，並於
    國內經營系爭「CENE」商標多年，在國內市場已累積一定之
    知名度及銷售量；而聲請人將系爭「CENE」商標先後授權予
    日東電池股份有限公司、迅通企業有限公司使用，且聲請人
    及上開公司亦均係委託韓國DELKOR公司代工製造電池產品，
    乃系爭「CENE」商標確實為聲請人所自創專有。被告從事相
    關電池商品多年，已知悉系爭「CENE」商標為聲請人專有。
    詎被告明知系爭「CENE」商標為聲請人專有，未經授權不得
    使用，竟仍將系爭「CENE」商標使用於同類電池產品上，其
    侵害商標權犯行明確。
  (二)被告所輸入之電池商品縱係韓國製造之產品，惟其於輸入前
    業已明知系爭「CENE」商標為聲請人專有，本諸商標法係採
    屬地主義，即不得在該電池商品上使用系爭「CENE」商標予
    以在國內市場販售。徵諸被告遭查獲之初及偵訊時之供述，
    一再主張聲請人公司已經清算而不存在，卻不爭執聲請人所
    有系爭「CENE」商標，顯見被告確實明知系爭「CENE」商標
    為聲請人專有卻仍侵害之，如此豈能謂被告主觀上無侵害聲
    請人商標權之故意？
  (三)本案查獲之現場尚有查扣系爭「CENE」商標之貼紙標籤，且
    有工作人員正在換貼標籤，是本案究係被告委託韓國DELKOR
    公司代工製造，再將系爭「CENE」商標使用於產品上，或僅
    單純輸入韓國商製造之「CENE」電池予以販賣，此攸關被告
    係涉犯商標法第81條第1款或同法第82條罪行，此外，尚有
    涉犯刑法偽造文書之嫌，詎原檢察官未予詳查，卻僅認定被
    告未涉犯商標法第82條之罪行而予以不起訴處分，認事用法
    殊有違誤。
  (四)另被告於本案不起訴處分尚未確定之際，竟將其保管之本案
    扣押物擅自取出販售，爰請求法院為強制處分，禁止被告為
    上開行為。
四、按刑事訴訟法第258條之1規定告訴人得向法院聲請交付審判
    ，係對於「檢察官不起訴或緩起訴裁量權」制衡之一種外部
    監督機制，法院僅就檢察官所為不起訴或緩起訴之處分是否
    正確加以審查，以防止檢察機關濫權。依此立法精神，同法
    第258條之3第3項規定法院審查聲請交付審判案件時「得為
    必要之調查」，其調查證據之範圍，自應以偵查中曾顯現之
    證據為限。而依同法第260條對於「不起訴處分已確定或緩
    起訴處分期滿未經撤銷者得再行起訴」規定之立法理由說明
    ，該條所謂不起訴處分已確定者，包括「聲請法院交付審判
    復經駁回者」之情形在內。故前述「得為必要之調查」，其
    調查證據範圍，即應以偵查中曾顯現之證據為限，不得就告
    訴人新提出之證據再為調查，亦不得蒐集偵查卷以外之證據
    。如不然，將與刑事訴訟法第260條之再行起訴規定混淆不
    清，亦將使法院兼任檢察官之角色，而有回復「糾問制度」
    之虞。又法院為交付審判之裁定時，視為案件已提起公訴，
    案件即進入審判程序，顯見法院裁定交付審判之前提，必須
    偵查卷內所存之證據，已符合刑事訴訟法第251條第1項所規
    定檢察官應提起公訴之「足認被告有犯罪嫌疑」情形，亦即
    該案件已經跨越起訴門檻，始應為交付審判之裁定。倘該案
    件須另行蒐證偵查，始能判斷應否交付審判者，因交付審判
    之審查制度，並無如同再議制度得為發回原檢察官續行偵查
    之設計，法院即應依同法第258條之3第2項前段規定，以聲
    請無理由裁定駁回。
五、經查：
  (一)按商標法第82條罪之成立，須行為人明知為同法第81條所載
    之仿冒商品而販賣、意圖販賣而陳列、輸出或輸入為構成要
    件。是行為人主觀上若非明知其販賣、意圖販賣而陳列、輸
    出或輸入之商品為仿冒品，而係出於疏忽而錯誤認知某商品
    為真品，而予以販賣、意圖販賣而陳列、輸出或輸入，則仍
    無該當商標法第82條罪責。
  (二)聲請人公司代表人乙○○於偵訊時稱﹕伊公司在83年間開始
    請韓國Delkor公司做代工製造電瓶，並標示「CENE」商標銷
    售，一直到98年5月間終止委託代工等語（見偵查卷第56頁
    ），依其所述，標示「CENE」商標之電瓶在我國銷售已有15
    年時間，其間電瓶製造商均為韓國Delkor公司；則被告自市
    場上所得知之資訊，即係韓國Delkor公司為該電瓶之製造者
    。再者，韓國Delkor公司確有於1994年，向韓國商標主管機
    關申請註冊「CENE」商標一節，此有經我國駐韓國台北代表
    部認證之相關商標登錄資料1份在卷可參（見偵查卷第37至
    43頁）；而被告輸入之上開電瓶，亦確係向韓國Delkor公司
    所購買，此亦有發票、海運提單、進口報單各1份在卷可稽
    （見偵查卷第13頁、第46頁、第14至15頁），則被告依其在
    市場上所取得之資訊及韓國Delkor公司所提供之商標註冊資
    料，主觀上認為其所進口之上開電瓶，既與之前在市場流通
    之「CENE」商標電瓶具有同一來源，為真品，非屬仿冒品，
    此乃合乎常情。是被告顯係疏忽而錯誤認知上開電瓶為真品
    ，而予以販賣、意圖販賣而輸入，其行為欠缺明知仿冒品之
    犯意，自與商標法第82條構成要件不符。
  (三)又聲請人雖指陳查獲之現場尚有查扣系爭「CENE」商標之貼
    紙標籤，且有工作人員正在換貼標籤云云，惟本件並無查扣
    商標「CENE」貼紙標籤，此有警方扣押物品目錄表在卷（見
    警卷第50頁），且本件搜索當時被告並未在場，僅會計廖素
    香及倉管潘淑敏在場，有廖素香及潘淑敏警訊筆錄在卷可參
    （見警卷第36頁、第40頁），故無積極證據足資證明聲請人
    所指之貼標籤情事、被告涉犯商標法第81條第1款之罪及刑
    法偽造文書罪嫌之情。
  (四)另聲請人請求本院為上開強制處分之聲請，惟該部分非本件
    交付審判所得審酌，是聲請人此部分之聲請並不合法，應予
    駁回。
六、綜上所述，不起訴處分書及駁回再議處分書就如何認定被告
    等人之犯罪嫌疑不足，詳為說明，並無違誤。聲請交付審判
    意旨猶執前詞，對於原處分任加指摘，請求交付審判，為無
    理由，應予駁回。
七、依刑事訴訟法第258條之3第2項前段，裁定如主文。
中    華    民    國    99    年    3    月    31    日
            刑事第十六庭  審判長法  官  巫淑芳
                                法  官  黃建都
                                法  官  戴嘉慧
上正本證明與原本無異。
本裁定不得抗告。
                                書記官  劉晴芬
中    華    民    國    99    年    4    月    1     日

司法院資訊處製作；財團法人民間司法改革基金會備份。
